【裁判字號】    98,聲再,7
【裁判日期】    980430
【裁判案由】    竊盜
【裁判全文】
臺灣高等法院花蓮分院刑事裁定           98年度聲再字第7號
再審聲請人
即受判決人  甲○○
上列再審聲請人因竊盜案件，對於本院98年度上易字第5號中華
民國98年3月3日刑事確定判決，聲請再審，本院裁定如下：
    主  文
再審之聲請駁回。
    理  由
一、聲請意旨略以：本件確定判決有足以影響判決結果之重要證
    據漏未審酌，顯有再審理由，並有違背法令之處：
  1.原判決違背不得以共同被告之自白為被告有罪之唯一證據。
  2.原判決未依被告之聲請傳喚莊美雲（即被告之母親），以資
    證明係張小玲告知搬家而請被告幫忙，而其為有利被告之證
    據，原判決漏未採擷傳喚，且未於理由載明不採理由，亦有
    判決違背法令。
  3.同案被告張小玲於第一審審判程序中具結證稱：「那天我確
    實是騙他說那是我租的房子，並說我之前住在那裡，現在沒
    住了，我想要去把我的東西搬出來，我跟他說鑰匙沒有在我
    身上，在我之前男朋友身上，甲○○就同意陪我去搬，我跟
    甲○○一起開車把東西載到楊承智家裡，放著就走了，那些
    東西並沒有賣掉，在警詢跟偵查中我會害怕，所以才跟今天
    講得不一樣，那天去的時候甲○○確實不知情，我是為了要
    買毒品才去偷，偷來之後向楊承智換3千元海洛因，我在警
    詢、偵查中所述的這些情節都是真的，只有指述甲○○涉案
    的部分不實在。」，其於偵查中並未與被告甲○○對質，且
    業已說明前後證述不一致之原因，是應以其審理時所述較為
    可信，何足以其在第二審翻供，即為不利被告之證據，而其
    陳述前後反覆不一，又何得採為不利被告之證據，且其為有
    利於被告甲○○之重要證據，漏未採擷，僅片面以其與偵、
    警不合而不採，顯有判決理由不備之違法。
  4.據上，爰依刑事訴訟法聲請裁定再審云云。
二、按不得上訴於第三審法院之案件，其經第二審確定之有罪判
    決，就足生影響於判決之重要證據漏未審酌為理由而聲請再
    審者，應於判決送達後20日內為之，刑事訴訟法第424條規
    定甚明。本件再審聲請人據以聲請再審之原確定判決即本院
    98年度上易字第5號竊盜案件，係屬刑事訴訟法第376條規定
    不得上訴於第三審法院之案件，經查該案判決於98年3月5日
    合法送達，有送達證書1紙附卷可稽（見本院98年度上易字
    第5號卷第85頁），是再審聲請人於98年3月20日向本院聲請
    再審，顯未逾20日之法定不變期間，合先敘明。
三、按再審係為原確定判決認定事實錯誤而設之救濟程序，而非
    常上訴旨在糾正原確定判決違背法令之錯誤，二者救濟對象
    並不相同。次按不得上訴於第三審法院之案件，除刑事訴訟
    法第420條規定外，其經第二審確定之有罪判決，如就足生
    影響於判決之重要證據漏未審酌者，得為受判決人之利益，
    聲請再審，刑事訴訟法第421條固有明文。惟所謂「足生影
    響於判決之重要證據漏未審酌」，係指當事人於第二審法院
    判決前所提出之證物，足以影響、變更判決結果，而法院漏
    未審酌而言，如第二審判決前所提出之證據，經第二審法院
    依調查之結果，本於論理法則、經驗法則，取捨證據後，認
    定事實者，則不包括之，亦即所謂「有足以影響於判決之重
    要證據漏未審酌為理由」者，必該證據已經提出卻漏未審酌
    ，且該證據確為真實，而足以據以認定受判決人應受無罪、
    或免訴、或輕於原審所認定罪名而後可，否則如不足以推翻
    原確定判決所認之罪名，而僅據以爭執原確定判決對證據之
    取捨，仍不能准許再審。
四、本院查：
  1.原確定判決依據同案被告張小玲於本院前審審理時之證詞及
    被告亦坦承有與張小玲前往搬運洗衣機及放影機等物之供述
    ，認定張小玲並無蓄意構陷被告之可能，而認定被告犯加重
    竊盜罪，事證已臻明確。聲請意旨謂證人即聲請人之母莊美
    雲可證明張小玲是告知搬家而請被告幫忙云云，然證人莊美
    雲為被告之母，情理上難免有迴護偏頗被告之虞，其證詞縱
    經審酌，亦難認為足以影響或變更原判決結果。
  2.原確定判決理由中已就聲請意旨所指之同案被告張小玲於第
    一審有利於被告之證詞如何與警詢、偵查中不符而不可採信
    、張小玲如何與被告關係良好無誣陷被告之可能，而採信證
    人張小玲於本院之證詞，詳予論述，則同案被告張小玲於第
    一審之證詞業經本院前審法院予以調查，並於判決中本於論
    理法則、經驗法則，而為證據之取捨，並無漏未審酌之情形
    。
  3.至於聲請意旨所指：原確定判決有應於審判期日調查證據而
    未予調查、不得以共同被告之自白為被告有罪之唯一證據之
    違背法令之情形云云，核非屬於再審之事由，尚不得依再審
    程序尋求救濟，併此敘明。
五、綜上所述，本件再審之聲請為無理由，應予駁回。
據上論斷，應依刑事訴訟法第434條第1項，裁定如主文。
中    華    民    國    98    年    4    月    30    日
                  刑事庭審判長法  官  何方興
                              法  官  賴淳良
                              法  官  林碧玲
以上正本證明與原本無異。
本件不得抗告。
中    華    民    國    98    年    4     月    30    日
                              書記官  李閔華


司法院資訊處製作；財團法人民間司法改革基金會備份。
